臺灣臺北地方法院刑事判決                          九十一年度易字第一二三號
    公  訴  人  臺灣臺北地方法院檢察署檢察官
    被      告  丁○○
右列被告因傷害案件，經檢察官提起公訴（九十年度偵緝字第一０六一號），本院判
決如左：
    主  文
丁○○傷害人之身體，處有期徒刑肆月，如易科罰金，以參佰元折算壹日。
    事  實
一、丁○○於民國九十年四月十八日十九時許，在臺北市○○區○○街仁濟醫院門口
    處擺攤販售榴槤，因細故與臨攤同樣販售榴槤之陳許麗玉發生口角，與陳許麗玉
    共同擺攤之甲○○見狀亦與丁○○發生爭吵，丁○○一時氣憤，竟基於傷害及公
    然侮辱之犯意，以「幹你娘」等三字經辱罵甲○○，並隨手持其平日用以剖榴槤
    之水果刀一把，砍向甲○○之雙手，致甲○○因此受有左前臂裂傷併肌肉神經斷
    裂、右腕裂傷併肌肉神經斷裂等傷害。
二、案經被害人甲○○告訴臺灣臺北地方法院檢察署檢察官偵查起訴。
    理  由
一、訊據被告丁○○矢口否認有何傷害及公然侮辱等犯行，辯稱：係陳許麗玉先動手
    摑伊一巴掌，伊見陳許麗玉欲再摑伊，伊伸手阻擋，甲○○見狀，即夥同四、五
    人圍毆伊，伊只有伸手阻擋，並無持水果刀砍向甲○○，至於甲○○手上之傷勢
    係從何而來，伊均不知情云云。惟查，右揭犯罪事實，業據告訴人甲○○指訴綦
    詳，並有證人陳許麗玉於偵查中證述明確，而證人乙○○於本院調查中到庭證稱
    ：案發當天其至被告擺的榴槤攤與被告之女友楊凱蘭聊天，有目擊被告與告訴人
    及陳許麗玉發生爭執之時，被告手上持有剖榴槤之水果刀，並且有以手揮動，惟
    之後情形混亂，其便離開該處等語。又證人丙○○亦結證稱：有聽到被告罵告訴
    人三字經等語（本院九十一年三月二十九日訊問筆錄參照）；復有台北市立和平
    醫院診斷書一紙及告訴人受傷之照片二幀並被告與告訴人於九十年五月二日簽立
    和解書（事後被告反悔，拒不履行）一紙在卷可稽。綜上所述，被告之辯解顯屬
    事後卸責之詞，不足採信，本件事證明確，被告犯行堪以認定。
二、核被告所為，係犯刑法第二百七十七條第一項之普通傷害罪及第三百零九條第一
    項之公然侮辱罪。其所犯上開兩罪之間，有方法結果之牽連關係，依刑法第五十
    五條後段之規定，應從較重之普通傷害罪處斷。公訴人未併就公然侮辱犯行部分
    起訴，惟已於本院調查中追加此部分之犯罪事實（本院九十一年三月五日訊問筆
    錄參照），因此部分與起訴之傷害部分有牽連犯之裁判上一罪關係，依審判不可
    分法則，本院應予審判。爰審酌被告係因遭告訴人之母掌摑後方犯下本件犯行，
    犯罪之目的、手段，及所生危害，並犯罪後仍飾詞圖卸、拒不履行和解條件、不
    知悔改等一切情狀，判處如主文所示之刑，並諭知易科罰金之折算標準，以示懲
    儆。
據上論斷，應依刑事訴訟法第二百九十九條第一項前段，刑法第二百七十七條第一項
、第三百零九條第一項、第五十五條、第四十一條第一項前段，罰金罰鍰提高標準條
例第一項前段、第二項，判決如主文。
本案經檢察官馮成到庭執行職務。
中    華    民    國      九十一      年      五      月      十      日
                                      臺灣臺北地方法院刑事第九庭
                                          審判長法  官  李英豪
                                                法  官  黃雅君
                                                法  官  林怡秀
右正本證明與原本無異。
如不服本判決，應於判決送達後十日內，向本院提出上訴狀。
                                                書記官  賴敏慧
中    華    民    國      九十一      年     五       月     十三     日
附錄本案論罪科刑法條全文：
刑法第二百七十七條
一傷害人之身體或健康者，處三年以下有期徒刑、拘役或一千元以下罰金。
二犯前項之罪、因而致人於死者，處無期徒刑或七年以上有期徒刑，致重傷者，處三
  年以上十年以下有期徒刑。
刑法第三百零九條
公然侮辱人者，處拘役或三百元以下罰金。
以強暴犯前項之罪者，處一年以下有期徒刑、拘役或五百元以下罰金。
